# 请教陈版及各位限制性股票分红的会计实务

提问人：zengfengxia 时间：2015-04-12 21:00:58
我也有这样的疑问，限制性股票不属于权益工具，应作为负债列报，回购时，以扣除分红后的价格回购，假设行权价2.80，期中分红0.10，回购价,2.70 限制性股权发放时 借 现金 2.80 股本&股本溢价 2.80 借 库存股 2.80 贷 其他非流动负债 2.80 分红 借 负债——限制性股票 0.10 贷 现金 0.10 回购 借 其他非流动负债 2.70 贷 现金 2.70 借 股本&股本溢价 2.80贷 库存股 2.80 这样做会计处理对吗？ 但若能满足业绩条件，库存股与其他非流动负债对冲，差异0.10如何处理，冲资本公积吗？

回答人：chenyiwei
基本可以这样处理。如果到期解锁，则我理解0.10元是否应作为金融负债存续期间的分配处理，计入损益？